# 租赁 4

提问人：木叶白牙 时间：2016-01-06 23:23:42
老师您好： 准则讲解：“（四）担保余值，就承租人而言，是指由承租人或与其有关的第三方担保的资产余值；就出租人而言，是指就承租人而言的担保余值加上与独立于承租人和出租人的第三方担保的资产余值。其中，资产余值 是指在租赁开始日估计的租赁期届满时租赁资产的公允价值。” 问题一：是否需要评估确定？还是用财务折旧后的余值就可以？为什么？

回答人：chenyiwei
在实际操作中，目前国内的融资租赁公司或金融租赁公司多数是以做售后回租的融资租赁业务为主，即实际上等同于发放资产抵押贷款，租赁期满后基本都会按名义价格转让其所有权给承租人，所以极少遇到余值问题。